臺灣高雄地方法院刑事判決　　　　　　 94年度簡上字第637號
上　訴　人　臺灣高雄地方法院檢察署檢察官
被　　　告　乙○○
上列上訴人因被告詐欺案件，不服本院九十四年度簡字第三二三
一號中華民國九十四年六月二十四日第一審簡易判決（聲請簡易
判決處刑案號：九十四年度偵字第三三四七號），提起上訴，本
院管轄之第二審合議庭判決如左：
    主  文
上訴駁回。
    事  實
一、緣現今國內社會層出不窮之刮刮樂、退稅或其他相類似之詐
    騙集團或不法份子，經常利用他人之存款帳戶、印章、存摺
    、提款卡及密碼轉帳，以掩飾渠等之不法行徑，避免執法人
    員追究、處罰，並期確保其犯罪所得之不法利益並掩人耳目
    ，此類訊息吾人得從一般社會新聞報導可知，因而在客觀上
    當可預見一般取得他人金融存款帳戶使用之行徑常與詐欺集
    團之犯罪密切相關。詎乙○○明知上情，僅因一時需款孔急
    ，竟對於其提供銀行帳戶雖無引發他人萌生犯罪之確信，然
    因出賣帳戶有利可圖，仍以縱若他人持其帳戶存摺作為詐騙
    犯罪工具，亦不違反其本意之不確定故意，而基於幫助詐欺
    之犯意，於民國九十三年十月間某日，經由報紙刊登之廣告
    ，撥打0000000000號行動電話門號與某姓名、年
    籍不詳之成年男子聯絡，約定於高雄縣鳳山市黃埔公園，以
    新台幣（以下同）二千元之價格，出售其所申辦之高新銀行
    平等分行帳號000000000000號帳戶（以下稱前
    開帳戶）存摺予該名男子並交付之。嗣該男子取得前開帳戶
    存摺後，即與某年籍、姓名不詳之成年女子共同基於詐欺取
    財之犯意聯絡，推由該年籍、姓名不詳成年女子於九十三年
    十二月十三日十四時三十分許，撥打甲○○所使用之000
    0000000號行動電話門號，佯稱其係甲○○之姐，現
    因受傷在急診室就醫、急需四萬元云云，致甲○○陷於錯誤
    ，遂於同日十四時四十一分許，前往第一銀行松江分行之自
    動付款設備，匯款四萬元至前開帳戶內。嗣甲○○察覺受騙
    後報警處理，經警查詢前開帳戶相關資料後，始循線查悉上
    情。
二、案經高雄市政府警察局苓雅分局報請臺灣高雄地方法院檢察
    署檢察官偵查後聲請簡易判決處刑。
    理  由
一、被告乙○○自民國九十四年五月六日起將戶籍地址遷往「台
    南市○○區○○路一段二四號七樓之二」，經本院依法將審
    判期日傳票寄存送達於該址，其猶未能於九十四年十月二十
    六日下午二時三十分遵期到庭，亦未提出相關證明以資說明
    有何不到庭之正當理由，是其既係經合法傳喚無正當理由不
    到庭，爰依刑事訴訟法第三百七十一條之規定，不待其陳述
    逕行判決，合先敘明。
二、前揭事實，業據被害人甲○○指訴綦詳，並有高新銀行九十
    四年八月二十二日九四平字第０九九號函暨所附前開帳戶開
    戶基本資料、及第一銀行自動付款機交易明細表各一件在卷
    可稽，復經被告於警詢中供承不諱，足徵被告之自白核與事
    實相符，堪予採信。職是，本件事證明確，被告犯行至堪認
    定，應依法論科。
三、核被告乙○○所為，係犯刑法第三十條第一項前段、第三百
    三十九條第一項之幫助詐欺取財既遂罪。原審判決以被告犯
    行明確，並審酌被告提供存摺帳戶幫助他人犯罪，致使真正
    犯罪者難以被查獲，助長社會犯罪風氣，惟念其犯後坦承犯
    行，犯罪所得利益為二千元等一切情狀，量處拘役五十日，
    認事用法核無違誤，量刑亦屬亦屬適當。檢察官上訴意旨乃
    循告訴人甲○○之請求，認被告涉有過失傷害犯行，犯後毫
    無悔意，亦無與告訴人和解之誠意，原審僅判處拘役五十日
    ，量刑過輕，爰提起上訴，請求將原判決撤銷，更為適當合
    法之判決云云。惟按，刑法第三百三十九條第一項詐欺取財
    既遂罪，其法定本刑為五年以下有期徒刑、拘役或科或併科
    一千元以下罰金；本件被告僅係提供銀行帳戶存摺，並未實
    際參與詐欺過程，是其所為僅屬幫助該不詳人士詐欺犯罪之
    遂行，應依刑法第三十條第一項前段、第二項規定論以幫助
    犯，並依正犯之刑度減輕其刑。況且刑罰之裁量，為事實審
    法院之職權，除有逾越法定刑度而為刑之宣告，或恣意濫用
    刑罰裁量權致量刑結果顯有失出或失入等情形外，要難遽指
    為違法或不當。從而檢察官上訴意旨泛言指摘原判決處刑失
    當，自難認為有理由，應予駁回。
據上論結，應依刑事訴訟法第四百五十五條之一第一項、第三項
、第三百六十八條、第三百七十一條，判決如主文。
中　　華　　民　　國　　94　　年　　10　　月　　31　　日
                  刑事第四庭 　審判長法官 郭玫利
                                     法官 林意芳
                                     法官 陳明呈
以上正本證明與原本無異。
不得上訴。
中　　華　　民　　國　　94　　年　　11　　月　　1 　　日
　　　　　　　　　　　　　 　　　　書記官 林明忠
附錄本判決論罪科刑之法條：
中華民國刑法第30條(從犯及其處罰)
幫助他人犯罪者，為從犯。雖他人不知幫助之情者，亦同。
從犯之處罰，得按正犯之刑減輕之。
中華民國刑法第339條(普通詐欺罪)
意圖為自己或第三人不法之所有，以詐術使人將本人或第三人之
物交付者，處5 年以下有期徒刑、拘役或科或併科1 千元以下罰
金。
以前項方法得財產上不法之利益或使第三人得之者，亦同。
前二項之未遂犯罰之。
